臺灣高等法院臺中分院刑事裁定
110年度聲字第1690號
聲  請  人  臺灣高等檢察署臺中檢察分署檢察官     
受  刑  人  邱耀德




上列聲請人因受刑人數罪併罰有二裁判以上，聲請定其應執行之
刑（聲請案號：110 年度執聲字第812 號），本院裁定如下：
    主  文
邱耀德因犯如附表所示各罪所處之刑，有期徒刑部分應執行有期
徒刑柒年壹月。
    理  由
一、聲請意旨略以：受刑人邱耀德（下稱受刑人）因違反毒品危
    害防制條例等數罪，先後經判決確定如附表。數罪中雖有刑
    法第50條第1 項但書所列情形，惟受刑人已請求檢察官聲請
    定應執行刑，有臺灣苗栗地方檢察署公務詢問紀錄表足稽，
    應依刑法第50條第2 項、第53條、第51條第5 款規定，定其
    應執行之刑，爰依刑事訴訟法第477 條第1 項聲請裁定等語
    。
二、按裁判確定前犯數罪者，併合處罰之；數罪併罰，有二裁判
    以上者，依第51條之規定，定其應執行之刑，刑法第50條第
    1 項本文、第53條定有明文。又數罪併罰，分別宣告其罪之
    刑，如宣告多數有期徒刑者，於各刑中之最長期以上，各刑
    合併之刑期以下，定其刑期；但不得逾30年，刑法第51條第
    5 款亦有明文。次按法律上屬於自由裁量事項，尚非概無法
    律性之拘束，在法律上有其外部界限及內部界限。前者法律
    之具體規定，使法院得以具體選擇為適當裁判，此為自由裁
    量之外部界限。後者法院為自由裁量時，應考量法律之目的
    ，法律秩序之理念所在，此為自由裁量之內部界限。法院為
    裁判時，二者均不得有所踰越。在數罪併罰而有二裁判以上
    ，應定其應執行刑之案件，法院所為刑之酌定，固屬自由裁
    量事項，然對於法律之內、外部界限，仍均應受其拘束（最
    高法院94年度台非字第21號判決意旨參照）。末按數罪併罰
    中之一罪雖得易科罰金，惟因與不得易科之他罪併合處罰結
    果而不得易科罰金時，原可易科部分所處之刑，自亦無庸為
    易科折算標準之記載，此有司法院釋字第144 號解釋意旨可
    資參照。
三、經查：
　㈠受刑人因犯販賣第二級毒品等罪，經臺灣苗栗地方法院、本
    院及最高法院分別判處如附表所示之刑，均經分別確定在案
    ，有各該刑事判決及臺灣高等法院被告前案紀錄表在卷可稽
    。其中受刑人所犯如附表編號1 所示之罪為得易科罰金及得
    易服社會勞動之罪，編號2 至5所示之罪為不得易科罰金及
    不得易服社會勞動之罪，固合於刑法第50條第1 項但書之規
    定，惟受刑人就上開數罪已請求檢察官聲請定應執行刑，有
    臺灣苗栗地方檢察署公務詢問紀錄表在卷可稽，自應依刑法
    第50條第2 項之規定，依同法第51條規定裁定定其應執行刑
    。茲檢察官向本院聲請定其應執行之刑，本院審核認聲請為
    正當，應定其應執行之刑。
  ㈡受刑人所犯如附表編號1 所示部分，係幫助施用第二級毒品1
     罪，如附表編號2 至4 所示部分，係販賣第二級毒品共20
    罪，如附表編號5 所示部分，係轉讓禁藥1 罪，均無視於國
    家杜絕毒品犯罪之禁令，仍助長毒品散布及幫助他人施用毒
    品，使施用毒品者沉迷毒癮而無法自拔，輕則戕害施用者之
    身心健康，重則引發各種犯罪，而為社會治安敗壞之源頭，
    犯罪所生之危害不輕。又受刑人所犯如附表編號2 至5 所示
    之21罪曾定應執行有期徒刑7 年確定（本院109 年度上訴字
    第1714號判決）。參照前揭所述，本院就附表編號1 至5 所
    示各罪再定應執行之有期徒刑，應予審酌前開裁判內、外部
    界限之範圍，並斟酌受刑人前述犯罪行為之不法及罪責程度
    、各罪之關聯性、犯罪情節、次數及行為態樣、數罪所反應
    受刑人之人格特性與傾向、對受刑人施以矯正之必要性等，
    就其所犯前揭各罪為整體非難評價，定其應執行刑如主文所
    示。
　㈢另附表編號1 已執行完畢部分，執行檢察官於執行本件所定
    執行刑時，自應予以扣除，俾免受刑人誤會，附此敘明。　
據上論斷，應依刑事訴訟法第477 條第1 項，刑法第50條第2 項
、第53條、第51條第5 款，裁定如主文。
中　　華　　民　　國　　110 　年　　7 　　月　　8 　　日
　　　　　　刑事第八庭　審判長法　官　林  清  鈞
                              法　官  黃  小  琴
                              法　官  郭  瑞  祥
以上正本證明與原本無異。
如不服本裁定，得於收受送達5日內向本院提出抗告書狀 (須附
繕本)。
                              書記官  賴  淵  瀛 
　　　　　　　　　　　　　　　
中　　華　　民　　國　　110 　年　　7 　　月　　8 　　日













附表：受刑人邱耀德定其應執行之刑案件一覽表
 編　　　　　號  1 2 3  罪　　　　　名  毒品危害防制條例之幫助施用第二級毒品罪　　　 毒品危害防制條例之販賣第二級毒品罪　　　 毒品危害防制條例之販賣第二級毒品罪　　　　  宣　　告　　刑  有期徒刑3 月　　 有期徒刑3 年10月 （共2罪）　　 有期徒刑3 年8 月　（共4罪）　    編號2 至5 曾定應執行有期徒刑7 年   犯　罪　日　期  107 年9 月3 日　 107 年9 月15日、 107 年9 月16日　 107 年9 月29日、 107 年11月7 日、 108 年1 月21日、 108 年4 月25日　　　　　　　　 偵查（自訴）機關年   度   案   號  臺灣苗栗地方檢察署108 年度偵字 第3109、6135號 臺灣苗栗地方檢察署108 年度偵字 第3109、6135號 臺灣苗栗地方檢察署108年度偵字 第3109、6135號 最　後　　事 實 審 法　　院 臺灣苗栗地方法院 臺灣高等法院臺中分院 臺灣高等法院臺中分院  案　　號 108年度訴字第624號 109年度上訴字 第1714號 109年度上訴字 第1714號  判決日期 109 年5 月5 日　 109 年11月26日　 109 年11月26日　 確　 定　　判　 決 法　　院 臺灣苗栗地方法院 最高法院 最高法院   案　　號 108年度訴字第624號 110 年度台上字 第2531號 110 年度台上字 第2531號  判　　決確定日期 109 年8 月24日 110 年3 月31日 110 年3 月31日 是否為得易科罰金、社會勞動之案件  是 否 否 備註  臺灣苗栗地方檢察署110 年度執字 第332號（已執行完畢） 臺灣苗栗地方檢察署110 年度執字第934號 臺灣苗栗地方檢察署110 年度執字第934號 


　　　附表：受刑人邱耀德定其應執行之刑案件一覽表
 編　　　　　號  4 5   罪　　　　　名  毒品危害防制條例之販賣第二級毒品罪　　　 藥事法之轉讓禁藥罪　　　   宣　　告　　刑  有期徒刑3 年7 月 （共14罪）　　　 有期徒刑8 月　　    編號2 至5 曾定應執行有期徒刑7 年    犯　罪　日　期  107年8月17日、 108年1月6日 108年1月29日、 108年2月2日、 108年2月14日、 108年3月12日、 108年4月3日、 108年4月7日、 108年4月11日、 108年4月12日、 108年4月30日　 107 年8 月19日　  偵查（自訴）機關年 　度 　案　 號  臺灣苗栗地方檢察署108 年度偵字 第3109、6135號 臺灣苗栗地方檢察署108 年度偵字 第3109、6135號  最　後　　事 實 審 法　　院 臺灣高等法院臺中分院 臺灣高等法院臺中分院   案　　號 109 年度上訴字 第1714號 109 年度上訴字 第1714號   判決日期 109 年11月26日　 109 年11月26日　  確　定　　判　 決 法　　院 最高法院 最高法院   案　　號 110 年度台上字 第2531號 110 年度台上字 第2531號   判　　決確定日期 110 年3 月31日 110 年3 月31日  是否為得易科罰金、社會勞動之案件  否 否  備註  臺灣苗栗地方檢察署110 年度執字第934號 臺灣苗栗地方檢察署110 年度執字第934號